【裁判字號】    91,訴,670
【裁判日期】    920530
【裁判案由】    毒品危害防制條例等
【裁判全文】
臺灣基隆地方法院刑事判決                         九十一年度訴字第六七０號
    公  訴  人  臺灣基隆地方法院檢察署檢察官
    被      告  乙○○
    選任辯護人  林宇文律師
右列被告因毒品危害防制條例等案件，經檢察官提起公訴 (九十一年度偵字第二三四
七、二九六二號)，本院判決如左：
    主  文
乙○○轉讓第一級毒品，累犯，處有期徒刑壹年陸月，扣案第一級毒品海洛因貳拾包
（共計淨重柒點陸公克）沒收銷燬之。又對於公務員依法執行職務時，施強暴，累犯
，處有期徒刑參月。應執行有期徒刑壹年捌月，扣案之第一級毒品海洛因貳拾包（共
計淨重柒點陸公克）沒收銷燬之。
被訴意圖販賣而持有第二級毒品部分，免訴。
    事  實
一、乙○○曾於民國八十七年間，因違反麻醉藥品管理條例案件，經本院及臺灣高等
    法院分別判處有期徒刑十月、二年八月確定，兩案接續執行，而於九十年八月八
    日假釋出獄，九十年十二月十五日縮短刑期假釋期滿執行完畢，詎猶不知悔改。
    乙○○明知海洛因係毒品危害防制條例第二條所管制之第一級毒品，不得持有，
    仍於九十一年六月二十四日零時三十分許，駕駛ＷＥ—六六四九號小客車在台北
    縣汐止市國道中山高速公路南下交流道口，以新台幣（下同）七萬五千元向綽號
    「阿來」男子購買第一級毒品海洛因二十包（淨重七點六公克）及第二級毒品安
    非他命二包淨重二０點四三公克、大麻一包淨重０點五六公克（持有第二級毒品
    犯行部分，另經本院為免訴判決，詳見後述理由），藏置於該車上而持有之，並
    於同日一時三十分許，在台北縣汐止市○○路○段與樟樹一路口車牌ＷＥ—六六
    四九號小客車上，將其所有之第一級毒品海洛因三小包（合計淨重０點四一公克
    ），免費轉讓予其友人甲○○施用（施用毒品部分現由本院刑事庭另案審理中）
    ，適逢台北縣政府警查局汐止分局警員劉宏獻、鄭敬永執行巡邏勤務行經該處，
    見ＷＥ—六六四九號小客車違規停車，且車上二人形跡可疑即表明係警察並上前
    盤查，甲○○見狀則將三小包海洛因丟棄，乙○○因攜有大量毒品於車內而一時
    心慌，欲駕車逃逸，警員劉宏獻喝令停車，乙○○竟不與理會，以手肘撞打警員
    劉宏獻身體、臉部，致劉宏獻受有前胸、左嘴角、右前臂等處挫傷及配戴之眼鏡
    毀損，以此強暴方法，施加於依法執行職務之公務員（傷害、毀損部分未經告訴
    ）。嗣隨即為趕至現場支援之警員制伏，並在乙○○所駕駛之該部自小客車上查
    獲海洛因十七包（共計淨重七點一九公克）、安非他命二包（合計淨重二０點四
    三公克）、大麻一包（淨重０點五六公克）、安非他命吸食器二組、鑷子一支、
    分裝勺一支、電子磅秤一台、分裝袋三十二個、現金新台幣二萬零八百元等物，
    另在甲○○身旁地上查獲海洛因三包（合計淨重０點四一公克）等物。
二、案經台北縣政府警察局汐止分局報請台灣基隆地方法院檢察署檢察官偵查起訴。
    理  由
壹、有罪部分：
一、轉讓毒品部分：
（一）訊據被告乙○○固坦承於前揭時地欲免費提供毒品海洛因與甲○○施用，然辨
      稱：三包海洛因還未交付甲○○即遇見員警盤查，因此隨手將三包海洛因丟棄
      地上云云。經查：右揭轉讓毒品海洛因予甲○○之事實，迭據被告於警訊、偵
      查及本院訊問時自白：（問：警方當場查獲你及甲○○時，你們正在作何事？
      ）當時我正將三包海洛因交給甲○○準備離去，而甲○○剛下車離去，因為甲○○打電話約我在在右記地點見面；（問：今日去汐止的大同路、樟樹路口做
      何事？）是甲○○打電話問我有無海洛因，我剛好要去汐止向綽號「阿來」拿
      海洛因，所以就與「張」約在該處，我向阿來買了七萬五千元，而「張」之前
      對我很好，說他沒有錢，我就給他二包，（改口稱）不記得，（又說）他有拿
      去，我被打的好暈等語；（問：九十一年六月二十四日凌晨一時三十分在汐止
      鎮○○路○段及樟樹路口將三包海洛因賣給甲○○？）沒有，我是請他，不是
      賣給他，是甲○○打電話給我說他很痛苦，問我這裡有沒有，我說晚上會跟別
      人買再請他，所以在車上拿三包海洛因給甲○○，沒有向他收錢等語不諱（九
      十一年六月二十四日警訊筆錄、偵查卷第七頁筆錄、本院九十一年十二月二十
      四日、九十二年五月六日訊問筆錄參照），核與證人即查獲員警劉宏獻、鄭敬
      永於本院訊問時證稱：「當時我與鄭敬永在外巡邏，經過路口時發現一部紅色
      自用小客車逆向停止巷口，甲○○看見我們的巡邏車很匆忙下車離去，我叫甲○○時，就看見甲○○轉頭將白粉丟在地上，鄭敬永就過去車上要求劉將證件
      拿出」、「我們巡邏車開至大同路口時，看見被告車子逆向停車，覺得可疑，
      看見甲○○匆忙離開丟了一包東西，但不確定是什麼東西，我得同事就把甲○○叫住，我上前盤查被告要求他提出證件．．．．．，我去看甲○○丟在地上
      的東西是毒品海洛因」等語情節相符（本院九十一年十二月二十四日、九十二
      年一月七日訊問筆錄參照），且現場所扣得之第一級毒品海洛因，經送請法務
      部調查局鑑定之結果，確係第一級毒品海洛因，合計淨重０點四一公克，此有
      法務部調查局九十一年八月二十九日調科壹字第三二ＯＯＯ一三九四號鑑定通
      知書一紙在卷可考，是被告轉讓第一級毒品之犯行，洵堪認定。雖證人甲○○
      於本院九十二年五月六日訊問時證稱：我打電話與被告聯絡要向他要海洛因施
      用，他說他人開車在外面，我跟他約在案發路口，還沒有走到約定地點向被告
      拿海洛因，警查就在被告車旁，現場扣到的三包海洛因不知是何人的，也不是
      我丟的云云及被告乙○○於本院九十二年五月六日訊問時翻異前詞，改稱：甲○○有在車上坐一下馬上離開，我覺得奇怪，警查就來了，二、三包海洛因還
      來不及給他，我就丟到外面地上云云，惟查證人甲○○係被告友人，且被告同
      意免費提供三包海洛因予甲○○施用，顯見二人交情匪淺，其證言難免因基於
      利益考量或他人介入而有所隱瞞，且渠二人於本院所為之證言、辯詞，就證人
      甲○○究竟有無上車，警方如何查獲等情節，亦互不相符，自不足採信。
二、妨害公務部分：
（一）訊據被告乙○○矢口否認有妨害公務犯行，辯稱：是警員先對伊施暴，才反抗
      ，警察沒有拿證件給我看，以為是假警察云云。經查：右揭事實，業據證人即
      當時查獲之警員劉宏獻、鄭敬永於本院訊問時證稱：「我與鄭敬永當時在外巡
      邏，經過路口，發現一部紅色自用小客車逆向停在巷口．．．．．另外同仁過
      去車上要求被告將證件拿出來，被告有交出證件，後來要求被告下車檢查，但
      被告不肯，看見我們將甲○○上手銬，被告很緊張要將車子開走，我看見他要
      跑，就開車門阻止被告開走，被告就直接出手打我的臉，眼鏡被打掉，眼角也
      擦傷，我要伸手拔他的鑰匙，他就打我的手，還用手打我得前胸，（問：當時
      有穿警察制服？）有，當時先告訴他逆向違規停車，要求他將證件拿出來檢查
      ，後來另外同事發現駕駛座下方有毒品，認為他是現行犯，所以要求他下車檢
      查，但是被告拒絕下車」、「看見甲○○離開被告車子時丟了一包東西，劉宏
      獻就把甲○○叫住，我上前盤查被告，要求被告出示證件，看見被告手在發抖
      神色慌張，就拿手電筒照車內，在駕駛座旁有看見塑膠袋，又去看甲○○丟在
      地上的是毒品，懷疑車內塑膠袋內有毒品，因為先發現甲○○持有毒品，所以
      叫劉宏獻將被告拘捕，被告啟動車子準備離開，劉宏獻就開車門阻止，所以在
      車內他們發生扭打，我扣住甲○○沒有辦法支援」」等語明確（本院九十一年
      十二月二十四日、九十二年一月七日訊問筆錄參照），且互核二人所證述之情
      節相符，並有照片五張及財團法人康寧醫院診斷證明書一紙在卷可資佐證。再
      者，被告當時車上攜有大量第一、二級毒品，對於可能遭警方之查緝，自應有
      所警覺，而警員劉宏獻、鄭敬永二人均身著制服，駕駛巡邏車執行勤務，並要
      求被告出示證件盤查被告之身份等情狀，被告亦應能輕易分辨當時確屬警方之
      臨檢行動，足徵被告對於當時臨檢之人確係警員瞭然於胸。是被告上開所辯，
      顯係卸責之詞，不足採信，此部分事證明確，被告犯行洵堪認定，應予依法論
      科。
三、持有毒品部分：
（一）訊據被告對於現場扣案之海洛因毒品共計二十包（包括甲○○丟棄地上三包）
      ，均係伊於九十一年六月二十四日零時三十分許，駕駛ＷＥ—六六四九號小客
      車在台北縣汐止市國道中山高速公路南下交流道出口，以新台幣七萬五千元向
      綽號「阿來」之成年男子購得等情，業據被告於警訊、偵查及本院審理中坦承
      不諱，且經證人劉宏獻、鄭敬永證述屬實，並有搜索扣押筆錄一份附卷可稽，
      堪認經警查獲當時放置於車內及轉讓甲○○施用之毒品海洛因均係被告所持有
      無訛。又上開扣得之第一級毒品海洛因十七包、三包，經送請法務部調查局鑑
      定之結果，均含有第一級毒品海洛因成分，淨重七點一九公克（純度百分之三
      十點九六，純質淨重二點二三公克）、淨重０點四一公克，此有法務部調查局
      九十一年九月五日調科壹字第三二ＯＯＯ一三九二號、九十一年八月二十九日
      調科壹字第三二ＯＯＯ一三九四號鑑定通知書二紙在卷可考，是被告持有上開
      第一級毒品海洛因之犯行，洵堪認定。
（二）公訴人雖認被告上開犯行應構成毒品危害防制條例第五條第一項之意圖販賣而
      持有第一級毒品罪嫌云云。惟訊據被告堅決否認有意圖販賣而持有第一級毒品
      海洛因之犯行，辯稱：係為自己施用云云。本件被告持有第一級毒品犯行之事
      實，洵堪認定，雖已具論如前，惟被告有無公訴意旨所訴追為意圖販賣而持有
      毒品罪，饒值推求與論究。經查：按意圖販賣毒品而持有罪，與持有毒品罪二
      者犯罪態樣，其所侵害社會法益之輕重有別，事涉罪名與刑罰甚鉅，被告有無
      販賣毒品自應審慎為之，尤應採嚴格證據主義，始符合被告基本人權保障之法
      則。公訴人以被告所持有前開事實之第一級毒品海洛因數量非少，且被告之尿
      液檢驗僅呈甲基安非他命反應，並無嗎啡及大麻之反應，有台灣檢驗科技股份
      有限公司濫用藥物尿液檢驗報告及基隆醫院尿液檢驗單影本附卷可稽，被告並
      未施用海洛因，若供自己施用何須如此費事將海洛因分裝成十七包，又現場查
      扣有電子磅秤及分裝袋，是被告所辯並非可採等情，據以推斷被告意圖販賣而
      持有上開第一級毒品海洛因之犯行。惟查所謂意圖販賣而持有第一級毒品者，
      係指被告購入第一級毒品之初，並非意在販賣，而係購入持有後始起意販賣而
      尚未販出者言。苟被告以營利為目的將第二級毒品購入，縱未販出，亦應論以
      販賣既遂罪，而非販賣未遂或意圖販賣而持有，此觀諸最高法院所著二十五年
      非字第一二三號判例意旨即明。而「意圖販賣」該項持有第一級毒品之加重要
      件，為犯罪構成要件之一部分，自亦應憑積極及嚴格證據認定之，始符合罪刑
      法定主義之本旨，若無積極證據或其證據不足以證明，自不能以推測或擬制之
      方法，作為裁判基礎，且所憑之證據，無論直接或間接證據，其為訴訟上之證
      明，須於通常一般之人均不致有所懷疑，而得確信其為真實者，始得據之為有
      罪之認定，倘其證明尚未達到此一程度，而有合理性懷疑之存在時，即無從率
      為該當其意圖販賣之構成要件。本件被告係於路邊違規停車並轉讓毒品予甲○○時經警臨檢盤查，斯時車旁除甲○○外並無其他可疑車輛或人物等情，業據
      證人即本案查獲之員警劉宏獻、鄭敬永於本院審理時證述在卷，並非被告於尋
      找買主而意圖販賣時為警所查獲。況且持有毒品之原因諸多，並非僅販賣一途
      ，是以實無積極證據足以證明被告有意圖販賣之行為，自不能僅因被告持有上
      開第一級毒品，即遽為推測被告意圖在販賣。又販賣第一級毒品罪，行為人主
      觀上需有販賣營利之意圖。稽之全案卷證，無從認定被告係準備以多少價錢售
      出，而從中獲有多少差額之利益，亦未見足以認定被告如何有營利之意圖？如
      何販入？計劃如何出售牟利之積極證據。果如被告欲販售，究以如何販售及何
      種價格販賣，均顯有疑問。是徒憑持有毒品之客觀事實，尚不足遽認被告有販
      賣毒品之犯行。至被告於九十一年六月二十四日為警採驗之尿液經檢驗結果，
      雖並無嗎啡之陽性反應，惟查「一般人注射海洛因後，經體內吸收代謝約三十
      分鐘後，以嗎啡型態為主開始排入尿中，且以最初六至十二小時排泄量最多，
      若以日計，約有百分之八十之毒品代謝物（嗎啡）可在注射後二十四小時內陸
      續由尿中排出體外，剩餘量可能在數日內分別排出體外」，此一事實有法務部
      調查局九十年四月十二日（九十）陸（一）字第九０一三三三三五號函可佐。
      故被告之尿液經檢驗判定為嗎啡陰性反應，僅足以認定被告於接受員警採尿前
      二十四小時或四十八小時內確無施用第一級毒品海洛因之犯行，尚難遽此推論
      被告辯稱伊為自己施用而購買等語不足採信，況且被告之尿液經臺灣檢驗科技
      股份有限公司以酵素免疫分析法初步檢驗結果，鴉片類為陽性反應，再經以氣
      象層析質普儀確定檢驗結果，驗出嗎啡含量為199ng/ml，未達衛生署公告判定
      為陽性標準值300ng/ml，因此判定為陰性反應等情，此有臺灣檢驗科技股份有
      限公司濫用藥物尿液檢驗報告（CH/2002/70020）一紙在卷足憑，顯見被告上
      開辯解並非無稽。再者，現場雖扣得海洛因十七包、分裝袋、電子磅秤等物，
      然被告稱為減低多次購買風險，一次向「阿來」購入稍多數量之毒品，並為攜
      帶方便、避免海洛因受潮，將所購入之海洛因秤重後分裝成多包等情，並無悖
      於常情，尚堪採信。徵諸前揭說明，積極證據不足為不利於被告之事實認定時
      ，即應為有利於被告之認定，更不必有何有利之證據（最高法院三十年上字第
      八一六號判例參照），亦即不能以被告持有之第一級毒品數量稍多，即臆測或
      推論被告購入毒品後起意販賣，而遽認有意圖販賣而持有毒品海洛因罪，準此
      ，被告僅持有第一級毒品罪之犯行應堪認定，依法應予論科。
四、核被告所為係犯刑法第一百三十五條第一項之妨害公務罪、毒品危害防制條例第
    八條第一項之轉讓第一級毒品罪、同條例第十一條第一項持有第一級毒品罪。公
    訴人雖認被告所為，係犯毒品危害防制條例第五條第一項之意圖販賣而持有第一
    級毒品罪，尚有未洽，惟其起訴之犯罪事實，與本院認定之基本社會事實相同，
    爰依法變更起訴法條。被告非法持有毒品海洛因後進而轉讓甲○○施用，其持有
    毒品之低度行為，應為轉讓之高度行為所吸收，僅論以轉讓第一級毒品罪，不必
    另論持有第一級毒品罪。又被告所犯上開妨害公務、轉讓毒品二罪間，犯意各別
    ，行為互殊，應予分論併罰。又被告有如犯罪事實欄所載之犯罪科刑前科，此有
    本院被告全國前案記錄表在卷可憑，其於五年以內再犯本件有期徒刑以上之罪，
    為累犯，均應依刑法第四十七條規定加重其刑。爰審酌被告素行不端，已如前述
    ，其持有、轉讓之毒品數量，對於社會治安危害至鉅，犯罪後之態度等一切情狀
    ，分別量處如主文所示之刑，以示儆懲，並定其應執行有期徒刑一年八月。至於
    扣得被告持有之第一級毒品海洛因十七包（合計淨重七一九公克）、轉讓甲○○
    之第一級毒品海洛因三包（合計淨重０．四一公克）．均為違禁物，且為被告持
    有之物，業據被告供明在卷，應依毒品危害防制條例第十八條第一項前段之規定
    沒收銷燬之；而電子磅秤一台、鑷子一支、分裝勺一支、分裝袋三十二個、現金
    八百元，雖為被告所有之物，但與本件被告所犯之上開犯行，並無直接關係，另
    現金新台幣二萬元，係證人丙○○所有，為被告於九十一年六月二十三日在證人
    丙○○中平街家中竊得乙節，業據被告及證人丙○○到庭陳述明確，非被告所有
    ，亦與本案無涉，均不得併予宣告沒收。
貳、免訴部分：
一、公訴意旨略以：被告乙○○復意圖販賣毒品，於九十一年六月二十四日零時三十
    分許，在台北縣汐止市國道中山高速公路南下交流道口，向綽號「阿來」男子購
    買第二級毒品安非他命、大麻一批。同日一時三十分許，在台北縣汐止市○○路
    ○段與樟樹一路口，為警在乙○○所駕駛車上查獲安非他命二十一公克、大麻零
    點八公克、安非他命吸食器二組、鑷子一支、分裝勺一支、電子磅秤一台、分裝
    袋三十二個、二萬零八百元等物，因認被告乙○○涉有毒品危害防制條例第五條
    第二項之意圖販賣而持有第二級毒品之犯行等語。
二、按犯罪事實應依證據認定之，無證據不得推定其犯罪事實，刑事訴訟法第一百五
    十四條有明文規定。又事實之認定，應憑證據，如未能發現相當證據，或證據不
    足以證明，自不能以推測或擬制之方法，為裁判之基礎（最高法院四十年台上字
    第八六號判例參照）；認定不利於被告之事實，須依積極證據，苟積極證據不足
    為不利於被告事實之認定時，即應為有利於被告之認定，更不必有何有利之證據
    （最高法院三十年上字第八一六號判例參照）；又認定犯罪事實，所憑之證據，
    無論直接或間接證據，其為訴訟上之證明，須於通常一般之人，均不致有所懷疑
    ，而得確信其為真實之程度者，始得據之為有罪之認定，倘其證明尚未達到此一
    程度，而有合理之懷疑存在時，即無從為有罪之認定（最高法院七十六年台上字
    第四九八六號判例參照）；又按意圖販賣而持有毒品罪，與單純持有毒品罪二者
    犯罪態樣，其所侵害社會法益之輕重有別，事涉罪名與刑罰差異甚鉅，被告有無
    販賣毒品自應審慎調查，尤應採嚴格證據主義，始符合被告基本人權保障之法則
    與我國刑事訴訟法第一百五十四條之證據裁判本旨。且按以情況證據（即間接證
    據）作為論罪科刑之依據，尤須基於該證據在直接關係上所可證明之他項情況事
    實，本乎推理作用足以確證被告有罪，方為合法，不得徒憑主觀上之推想，將一
    般經驗上有利被告之其他合理情況逕予排除，此有最高法院三十二年上字第六十
    七號判例足資參照。又意圖販賣而持有第二級毒品罪之構成要件中，因含有「意
    圖販賣」之主觀違法要素，故於訴訟上對於行為人是否具有販賣之意圖，必須有
    相當之客觀事實，足以表明其主觀上意念之遂行性與確實性，方得認行為人確有
    該項意圖。訊據被告固坦承於右揭時地為警查獲持有安非他命二包（合計淨重二
    ０點四三公克，取零點一四公克鑑驗，總餘二０點二九公克）、大麻一包，惟堅
    決否認有何意圖販賣而持有第二級毒品安非他命、大麻之犯行，辯稱：扣案之安
    非他命係供自己施用，大麻是「阿來」所贈與等語。
三、本件公訴人認被告乙○○涉有意圖販賣而持有第二級毒品之犯行，係以被告經警
    查獲之第二級毒品安非他命二包（淨重二０點四三公克）及大麻一包（淨重零點
    五六公克），非一般毒癮施用者所能購買之數量，再查扣有電子磅秤及分裝袋，
    足證被告有販賣毒品之意圖。惟查：被告有施用安非他命之事實，業據被告於警
    訊、偵查及本院訊問時供承在卷，而被告於九十一年六月二十四日凌晨一時三十
    分許遭查獲後，亦坦承其有施用安非他命，且經警採尿送驗結果，亦呈安非他命
    類陽性反應，此有台灣檢驗科技股份有限公司濫用藥物尿液檢驗報告一份在卷可
    佐（見偵查卷第六七頁），並經本院九十一年度基簡字第七三六號判處有期徒刑
    五月在案，有該判決在卷可證，且被告自八十四年起迄今有多次違反麻醉藥品管
    理條例、毒品危害防制條例前科記錄，並二次執行觀察勒戒處分，經檢察官不起
    訴處分等情，此有台灣高等法院被告全國前案紀錄表一份可稽。參以被告被查獲
    之大麻一包，經送鑑定其總重量僅有零點五六公克，數量甚微，被告辯稱扣案之
    安非他命係供其自己施用、大麻係「阿來」贈與等語，並無悖於常情，尚堪採信
    ，則其持有毒品乃事理之常，尚不得遽認即供販賣之用。況且無積極證據足以證
    明被告有意圖販賣安非他命、大麻之行為，自不能僅因被告錦持有上開第二級毒
    品，即遽為推測被告意圖在販賣。此外本院復查無其他積極證據足以證明被告係
    意圖販賣而持有，準此，被告僅持有第二級毒品罪之犯行應堪認定。
四、然按同一案件曾經法院為實體上之判決確定者，應依刑事訴訟法第三百零二條第
    一款之規定，為免訴之判決。此項確定判決既判力之原則，不論實質上之一罪，
    或連續犯、牽連犯、想像競合犯等裁判上之一罪，其一部事實已經判決確定者，
    對於構成一罪之其他部分，均有其適用，此乃基於審判不可分之關係，在審理事
    實之法院，就全部犯罪事實，依同法第二百六十七條之規定，本應予以審判，故
    其判決確定之效力，應及於全部之犯罪事實，是既判力對於時間效力之範圍，係
    以最後審理事實法院之宣示判決日為判斷之標準。經查被告乙○○前因基於施用
    第二級毒品安非他命之概括犯意，自九十一年六月十五日起至同年月二十日止，
    先後多次在基隆市火車站廁所內，連續施用第二級毒品安非他命多次之事實，業
    經台灣基隆地方法院檢察署檢察官以九十一年度毒偵字第六三五號聲請以簡易判
    決處刑，嗣於九十一年九月三十日經本院基隆簡易庭以九十一基簡字第七三六號
    判處有期徒刑五月，並於九十一年十月十一日送達被告、檢察官，嗣未經上訴，
    於九十一年十月二十八日確定等情，業經調取本院九十一年度基簡字第七三六號
    刑事簡易第一審案件卷宗核閱屬實。本件公訴人認被告涉犯意圖販賣而持有安非
    他命犯行而提起公訴，惟因不能證明被告確有公訴意旨所指之意圖販賣毒品犯行
    ，應僅觸犯持有第二級毒品罪，已如前述，且被告本件持有安非他命之低度行為
    ，應認與前揭另案施用安非他命之高度行為有實質上一罪之吸收關係，前案刑事
    簡易案件之判決，既未經宣示，該判決自應以正本送達於當事人時，始對外發生
    效力，被告此部分持有毒品安非他命之犯行，係在當事人及被害人收受本院九十
    一年度基簡字第七三六號判決正本之前，則被告施用第二級毒品之犯行自為前案
    施用毒品案件判決之既判力所及，此部分自應為免訴判決之諭知。
五、被告持有安非他命之犯行既經諭知免訴之判決，扣案之第二級毒品安非他命二包
    （合計淨重二０點四三公克，取零點一四公克鑑驗，總餘二０點二九公克）、大
    麻一包（淨重０點五六公克），自不予宣告沒收並銷燬之。
據上論斷，應依刑事訴訟法第二百九十九條第一項前段、第三百條、第三百零二條第
二款，毒品危害防制條例第八條第一項、第十八條第一項前段，刑法第十一條前段、
第一百三十五條第一項、第四十七條、第五十一條第五款，罰金罰鍰提高標準條例第
一條前段，判決如主文。
本案經檢察官熊南彰到庭執行職務。
中      華      民      國    九十二    年      五      月     三十     日
                                      臺灣基隆地方法院刑事第二庭
                                          法  官  汪  梅  芬
右正本證明與原本無異。
對於本件判決如有不服，應於收受送達後十日內，向本院提出上訴書狀，上訴於臺灣
高等法院，並按他造當事人之人數附具繕本。
           書記官  王  一  芳
中      華      民      國    九十二    年      六      月      六      日
毒品危害防制條例第八條第一項：
一  轉讓第一級毒品者，處一年以上七年以下有期徒刑，得併科新臺幣一百萬元以下
    罰金。
刑法第一百三十五條第一項：
對於公務員依法執行職務時，施強暴脅迫者，處三年以下有期徒刑、拘役或三百元以
下罰金。


司法院資訊處製作；財團法人民間司法改革基金會備份。
